【裁判字號】    97,易,662
【裁判日期】    970814
【裁判案由】    竊盜
【裁判全文】
臺灣屏東地方法院刑事判決               97年度易字第662號
公  訴  人  臺灣屏東地方法院檢察署檢察官
被      告  甲○○
                    （現於臺灣屏東看守所羈押中）
上列被告因竊盜案件，經檢察官提起公訴（97年度偵字第4479號
），被告於本院準備程序中就被訴事實為有罪之陳述，本院裁定
改依簡式審判程序審理，判決如下：
    主  文
甲○○竊盜，累犯，處有期徒刑拾月；又竊盜，累犯，處有期徒
刑拾月。應執行有期徒刑壹年陸月。
    事  實
一、甲○○前因竊盜案件，於民國95年12月11日經臺灣士林地方
    法院以95年度易字第1186號判處有期徒刑7 月、7 月，定應
    執行刑為有期徒刑1 年確定，嗣經減刑後，定應執行刑為有
    期徒刑6 月，並於96年8 月14日縮刑期滿執行完畢。詎其猶
    不知悔改，意圖為自己不法之所有，於97年7 月5 日凌晨零
    時許，在屏東縣車城鄉○○村○○路福安宮旁，徒手竊取乙○○所有之手推車1 部，得手後用繩子將手推車綁在其所騎
    乘腳踏車後面，留供己用。其另於同日凌晨1 時15分許，行
    經屏東縣車城鄉○○村○○路110 號空地，復意圖為自己不
    法之所有，將停於該處之丙○○所有車號FS-9151 號自小貨
    車車門打開，竊取車內丙○○所有之30公尺長電線1 條、螺
    絲起子3 支、電鑽頭11支、活動扳手9 支、鑿子5 支、眼鏡
    1 副、丙○○之女邱湘媛郵政存簿1 本，得手後置於上揭手
    推車內。嗣經民眾沈松全於97年7 月5 日凌晨1 時15分許，
    發覺甲○○在屏東縣車城鄉○○村○○路110 號空地上行動
    可疑，而報警當場查獲，並取回上述財物（已分別由乙○○
    及丙○○領回）。
二、案經屏東縣警察局恆春分局報告臺灣屏東地方法院檢察署檢
    察官偵查起訴。
    理  由
壹、程序部分
一、按「除簡式審判程式、簡易程式及第三百七十六條第一款、
    第二款所列之罪之案件外，第一審應行合議審判。」此刑事
    訴訟法第284 條之1 定有明文。又本件檢察官起訴被告所犯
    係刑法第320 條第1 項之竊盜罪，屬於刑事訴訟法第376 條
    第2 款所定之罪，是依上開規定，即由本院獨任進行審判程
    序。
二、被告甲○○所為係犯死刑、無期徒刑、最輕本刑為3 年以上
    有期徒刑以外之罪，其於準備程序中就被訴事實為有罪之陳
    述，經法官告知簡式審判程序之旨，並聽取公訴人、被告之
    意見後，本院依刑事訴訟法第273 條之1 第1 項規定，裁定
    進行簡式審判程序。又簡式審判程序之證據調查，依刑事訴
    訟法第273 條之2 規定，不受同法第159 條第1 項審判外陳
    述排除之限制，再被告對於卷內之各項證據，亦不爭執證據
    能力，故卷內所列之各項證據，自得作為證據，先予敘明。
貳、實體部分
一、上開犯罪事實，業據被告於本院審理時坦承不諱，核與證人
    乙○○、丙○○及沈松全於警詢中證述之情節相符，並有扣
    押物品目錄表、贓物認領保管單2 紙、照片7 張等附卷可稽
    ，足認被告之自白確與事實相符，應可採信。本件事證明確
    ，被告犯行，洵堪認定。
二、核被告竊取被害人乙○○及丙○○上開物品之所為，分別係
    犯刑法第320 條第1 項之竊盜罪。又被告前因竊盜案件，於
    95年12月11日經臺灣士林地方法院以95年度易字第1186號判
    處有期徒刑7 月、7 月，定應執行刑為有期徒刑1 年確定，
    嗣經減刑後，定應執行刑為有期徒刑6 月，並於96年8 月14
    日縮刑期滿執行完畢一情，有臺灣屏東地方法院檢察署刑案
    資料查註紀錄表、臺灣高等法院被告前案紀錄表各1 份在卷
    可按，其於有期徒刑執行完畢後5 年以內故意再犯本件有期
    徒刑以上之前揭2 罪，均為累犯，應均依刑法第47條第1 項
    規定加重其刑。被告所犯之上述2 罪，犯意各別，行為互異
    ，應予分論併罰。爰審酌被告之素行不佳，有上開前案紀錄
    表可參，其正值壯年，竟為圖不勞而獲而犯罪，實屬不該，
    惟其犯罪之手段尚屬平和，竊取之物價值非鉅，且犯後坦承
    犯行，態度良好等一切情狀，分別量處如主文所示之刑，並
    定應執行刑。
據上論斷，應依刑事訴訟法第284 條之1 、第273 條之1 第1 項
第299 條第1 項前段，刑法第320 條第1 項、第47條第1 項、第
51條第5款，判決如主文。
本案經檢察官陳俊宏到庭執行職務。
中    華    民    國    97    年    8     月    14    日
                  刑事第三庭    法  官  黃聖涵
以上正本證明與原本無異。
如不服本判決應於收受本判決送達後10日內向本院提出上訴書狀
，其未敘述上訴理由者，並得於提起上訴後10日內向本院補提理
由書狀（均須按他造當事人之人數附繕本）「切勿逕送上級法院
」
中    華    民    國    97    年    8     月    14    日
                                書記官  郭松菊
附錄本案論罪科刑法條：
中華民國刑法第320條
（普通竊盜罪、竊佔罪）
意圖為自己或第三人不法之所有，而竊取他人之動產者，為竊盜
罪，處5 年以下有期徒刑、拘役或5 百元以下罰金。
意圖為自己或第三人不法之利益，而竊佔他人之不動產者，依前
項之規定處斷。
前二項之未遂犯罰之。


司法院資訊處製作；財團法人民間司法改革基金會備份。
